【裁判字號】    90,上訴,2002
【裁判日期】    901225
【裁判案由】    偽造有價證券等
【裁判全文】
臺灣高等法院臺中分院刑事判決                    九十年度上訴字第二二號
    上  訴  人
    即  被  告  丙○○
    指定辯護人  本院公設辯護人  乙○○
右上訴人因偽造有價證券等案件，不服台灣台中地方法院九十年度訴字第一四七三號
，中華民國九十年七月二十七日第一審判決（起訴案號：台灣台中地方法院檢察署八
十九年度偵字第二○一九三、九十年度偵字第七九八號），提起上訴，本院判決如左
：
      主  文
上訴駁回。
      事  實
一、丙○○為免除自己對他人之債務，明知自稱「周先先」年籍不詳之成年男子所販
    售之支票係來源不明之贓物，竟基於故買贓物之犯意，於民國 (下同 )八十九年
    九月間某日，透過報紙分類廣告，在臺中市中山醫院附近，以每張新臺幣（下同
    ）二千元之代價，向該自稱「周先生」者購買來路不明，已填妥發票日期均為八
    十九年九月二十五日，並事先蓋好偽造印章而無法兌現之支票二張（俗稱芭樂票
    ，為丁○○於八十九年八月二日，在臺中市○區○○○路八十一號前失竊，該二
    張支票發票人均為丁○○，付款人第七商業銀行國光分行帳號四七一一三號、支
    票號碼分別為ＳＦ0000000、ＳＦ0000000號），丙○○購得後，
    並基於意圖供行使之用而偽造之概括犯意，先於八十九年九月八日，在臺中縣烏
    日鄉○○街三八一巷十二號其住處，將上開支票號碼ＳＦ0000000號之支
    票上偽填票面金額為一萬八千元，而偽造丁○○之支票乙紙，並於同日在該支票
    上以其個人名義背書，將該支票交付不知情之楊明哲而行使之，供為抵償債務之
    用，再由楊明哲於同年九月十日在該支票上背書，轉交不知情之楊永智，嗣經楊
    永智於八十九年九月二十六日至合作金庫烏日支庫提示遭退票後，始循線查獲如
    附表編號二所示支票遭偽造、行使之情形；丙○○復承上開犯意，因積欠戊○○
    （另行審結）債務未還，竟與戊○○共同基於意圖供行使之用而偽造之犯意聯絡
    ，由戊○○授意丙○○於八十九年九月十日，在臺中市○○路某處，在上開支票
    號碼ＳＦ0000000號之支票上偽填票面金額為三十萬元，而偽造丁○○之
    支票乙紙，並於同日，由丙○○在臺中市○○路南門橋旁交付予戊○○而行使之
    ，供為抵償丙○○積欠戊○○債務之用，再由戊○○於同日在臺中市○區○○路
    「阿秋海產店」前，將該支票交予不知情之劉金鳳而行使之，復由劉金鳳於同年
    九月中旬某日，在該支票上背書後，在臺中市○○區○○路二段中興巷六十三號
    交予不知情之賴明煌，再由賴明煌於同年九月中旬某日，在臺中市○○路○段一
    六七號「開喜園健康美容廣場」，將該支票交予楊明珠，嗣經楊明珠委由不知情
    之洪秀麗於八十九年九月二十五日至聯信商業銀行公益分行提示遭退票後，始循
    線發現如附表編號一所示支票遭偽造、行使之情形。
二、案經臺中市警察局第二分局報請臺灣臺中地方法院檢察署檢察官偵查起訴。
      理  由
一、右開犯罪事實，迭據被告丙○○於警訊、偵查、原審及本院審理中坦承不諱，核
    與同案被告戊○○於偵查中供述之情節相符，並經被害人丁○○於警訊中指述及
    證人劉金鳳、賴明煌、楊明珠、洪秀麗、楊明哲、楊永智等人分別於警訊及偵查
    中證述明確，復有上開支票、遺失票據申報單副本、退票理由單等影本附卷可稽
    ，上開支票二紙確係被害人丁○○所失竊而遭被告向自稱「周先生」之人購買而
偽造至明，被告之自白與事實相符，本件事證已臻明確，被告犯行應堪認定。
二、核被告所為，係犯刑法第三百四十九條第二項之故買贓物罪、第二百零一條第一
    項之意圖供行使之用，而偽造有價證券罪，被告與戊○○就上開票號ＳＦ000
    0000號之支票偽造之犯行，彼此間有犯意聯絡及行為之分擔，為共同正犯，
    ，其偽造有價證券後，進而行使，行使之低度行為應為偽造之高度行為所吸收，
    不另論科，又被告行使偽造有價證券，當然包含詐欺性質，爰不再另論詐欺取財
    罪嫌，被告先後二次偽造有價證券，所為時間緊密，犯構成要件相同之罪，顯係
    基於概括犯意反覆為之，為連續犯，依刑法第五十六條規定從情節較重之與戊○○共犯一次論以一罪，並加重其刑，又被告所犯上開故買贓物罪與偽造有價證券
    罪間有方法結果之牽連關係，從一重之偽造有價證券罪論處，原審審酌被告犯罪
    之動機、目的、手段、品行及本件犯罪之情節係以購買贓物再偽造有價證券方式
    應急，破壞社會經濟秩序及善良風氣、偽造支票之張數少、金額並不高、犯罪所
    生之損害非巨暨犯罪後之態度等一切情狀，依刑法第二十八條、第五十六條、第
    二百零一條第一項、第三百四十九條第二項、第五十五條、罰金罰鍰提高標準條
    例第一條前段，量處有期徒刑三年四月，如附表編號一、二所示偽造之支票，依
    刑法第二百零五條之規定諭知沒收，核其認事、用法、量刑均無不當，被告上訴
    否認犯罪並無理由，應予駁回。
三、據上論斷，應依刑事訴訟法第三百六十八條，判決如主文。
本案經檢察官甲○○到庭執行職務。
中      華      民      國      九十      年    十二    月    二十五    日
                                臺灣高等法院臺中分院刑事第九庭
                                      審判長法  官  康  應  龍
                                            法  官  吳  重  政
                                            法  官  趙  春  碧
右正本證明與原本無異。
如不服本判決應於收受送達後十日內向本院提出上訴書狀，其未敘述上訴之理由者並
得於提起上訴後十日內向本院補提理由書（均須按他造當事人之人數附繕本）。
                                            書記官  黃  薰  慧
中      華      民      國      九十       年    十二     月   二十六   日
        Ｒ
附表：
┌─┬────┬─────────┬────┬────────┬───┐
│編│付 款 人│票              號│發票日期│面            額│被害人│
│號│        │                  │(年月日)│  (新  台  幣)  │      │
├─┼────┼─────────┼────┼────────┼───┤
│一│第七商業│                  │八十九年│三十萬元        │丁○○│
│  │銀行國光│ＳＦ0000000│九月二十│                │      │
│  │分行    │                  │五日    │                │      │
├─┼────┼─────────┼────┼────────┼───┤
│二│第七商業│                  │八十九年│一萬八千元      │丁○○│
│  │銀行國光│ＳＦ0000000│九月二十│                │      │
│  │分行    │                  │五日    │                │      │
└─┴────┴─────────┴────┴────────┴───┘
                                                                    Ｒ


司法院資訊處製作；財團法人民間司法改革基金會備份。
